es: Rol de uso del béisbol/softbol: Bateador; Receptor; Entrenador; Fildeador; Entrenamiento/práctica; Árbitro; Otro
vi: Vai trò sử dụng bóng chày/bóng mềm: Người đánh bóng; Người bắt bóng; Huấn luyện viên; Cầu thủ ngoài sân; Đào tạo/Tập luyện; Trọng tài; Khác
cs: Role použití v baseballu a softballu: Pálkař; Catcher; Trenér; Polař; Trénink/cvičení; Rozhodčí; Jiné
th: บทบาทการใช้งานในกีฬาเบสบอล/ซอฟต์บอล: แบตเตอร์; แคตเชอร์; โค้ช; ฟิลเดอร์; การฝึกซ้อม; กรรมการ; อื่นๆ
sl-SI: Vloga pri baseballu/softballu: Odbijalec; Lovilec; Trener; Poljski igralec; Trening/vadba; Sodnik; Drugo
sk-SK: Pozícia pri hre bejzbalu/softbalu: Pálkar; Catcher; Tréner; Poliar; Tréning/prax; Rozhodca; Iné
pl: Rola w baseballu/softballu: Pałkarz; Łapacz; Trener; Polowy; Trening/ćwiczenia; Sędzia; Inna
nb: Bruksrulle for baseball/softball: Slagmann; Catcher; Trener; Utespiller; Trening/øvelse; Dommer; Annet
ko: 야구/소프트볼 사용 대상: 타자; 포수; 코치; 야수; 훈련/연습; 심판; 기타
el: Ρόλος χρήσης μπέιζμπολ/σόφτμπολ: Batter; Catcher; Προπονητής; Fielder; Προπόνηση / πρακτική; Διαιτητής; Άλλο
pt-PT: Função de utilização de basebol/softebol: Batedor; Catcher; Treinador; Defesa; Treino/prática; Árbitro; Outro
da: Brug i baseball/softball: Slagmand; Catcher; Træner; Markspiller; Træning/øvelse; Dommer; Andet
de: Baseball-/Softball-Nutzungsrolle: Batter; Catcher; Coach; Fielder; Training/Übung; Umpire; Sonstige
lt-LT: Beisbolo / softbolo naudojimo paskirtis: Atmušėjas; Gaudytojas; Treneris; Lauko žaidėjas; Treniruotės / praktika; Teisėjas; Kita
pt-BR: Função de uso para beisebol/softebol: Batedor; Receptor; Técnico; Defensor; Treinamento/prática; Árbitro; Outros
nl: Baseball/softbal gebruiksdoel: Slagman; Catcher; Coach; Veldspeler; Training/oefenen; Umpire; Overig
ru: Роль использования в бейсболе/софтболе: Бэттер; Кетчер; Тренер; Филдер; Обучение / тренировка; Судья; Другое
it: ruolo di utilizzo nel baseball/softball: Battitore; Ricevitore; Allenatore; Difensore; Allenamento/Pratica; Arbitro; Altro
en: Baseball/softball usage role: Batter; Catcher; Coach; Fielder; Training/practice; Umpire; Other
ja: 野球／ソフトボールの使用役割: バッター; キャッチャー; コーチ; 野手; トレーニング/練習; 審判; その他
bg-BG: Роля за използване в бейзбол/софтбол: Батер; Кетчер; Треньор; Фийлдър; Обучение/тренировка; Съдия; Друго
zh-CN: 棒球/垒球使用角色: 击球员; 捕手; 教练; 守场员; 训练/练习; 裁判员; 其他
ro-RO: Rol de utilizare pentru baseball/softball: Bătător; Prinzător; Antrenor; Jucător de câmp; Antrenament/practică; Arbitru; Altele
fr: Position de jeu en baseball/softball: Batteur; Receveur; Entraîneur; Défenseur; Entraînement/pratique; Arbitre; Autre
hu: Baseball-/softball-használati szerepkör: Ütő; Elkapó; Edző; Védő; Edzés/gyakorlás; Játékvezető; Egyéb
tr: Beyzbol/softbol kullanım amacı: Vurucu; Yakalaıcı; Antrenör; Saha savunmacısı; Antrenman/pratik; Hakem; Diğer
fi: Baseballin/softballin pelaajan rooli: Lyöjä; Sieppari; Valmentaja; Kenttäpelaaja; Harjoittelu; Tuomari; Muu
zh-TW: 棒壘球使用角色: 打擊者; 捕手; 教練; 野手; 訓練/練習; 裁判; 其他
hr-HR: Predviđena uloga za bejzbol/softbol: Udarač; Hvatač; Trener; Igrač u polju; Trening/vježba; Sudac; Ostalo
sv: Baseboll/softboll användningroll: Slagman; Catcher; Tränare; Utespelare; Träning/övning; Domare; Övrigt